臺灣板橋地方法院交通事件裁定　　　　99年度交聲字第2525號
原處分機關　交通部公路總局臺北區監理所蘆洲監理站
異　議　人
即受處分人　廖科智
上列異議人即受處分人因違反道路交通管理處罰條例案件，對於
交通部公路總局臺北區監理所蘆洲監理站99年8 月6 日所為之處
分（原處分案號：北監蘆字第裁46-C00000000號），聲明異議，
本院裁定如下：
    主  文
異議駁回。
    理  由
一、聲明異議意旨略以：異議人即受處分人廖科智於民國99年6
    月26日，騎乘機車自其臺北縣三重市（現改制為「新北市三
    重區○○○○街住處，行經三重市○○路○ 段30巷，經過一
    路口左轉至大勇街82巷26弄口停車，打電話欲找朋友，突有
    警員騎乘機車經過後，又回頭要求其出示證件，然後就逕行
    開立罰單，指稱其有違規闖紅燈，並要其簽收罰單，然其後
    質疑有闖紅燈行為，經向監理所申訴，要求調閱監視器錄影
    ，卻回稱保存期限已過無法調閱，令異議人無法接受，爰提
    出聲明異議云云。
二、按汽車駕駛人，行經有燈光號誌管制之交岔路口闖紅燈者，
    處新臺幣一千八百元以上五千四百元以下罰鍰；又汽車駕駛
    人，違反道路交通管理處罰條例第53條規定者，除依原條款
    處罰鍰外，並予記違規點數三點，道路交通管理處罰條例第
    53條第1 項、第63條第1 項第3 款分別定有明文。
三、查本件異議人即受處分人廖科智騎乘車號BNY-773 號重型機
    車，於99年6 月26日下午2 時50分許，沿臺北縣三重市○○
    路○ 段30巷由力行路2 段往四維路方向行駛，駛至與力行路
    2 段46弄設有燈光號誌管制之交岔路口時，遇紅燈未停等而
    逕自左轉闖越紅燈之違規事實，業經臺北縣政府警察局（現
    改制為「新北市政府警察局」）三重分局函陳查報屬實無訛
    ，有該分局99年7 月21日北縣警重交申字第0990035438號函
    影本1 紙在卷可稽。異議人雖具狀並到庭辯稱上開意旨云云
    ，惟復經證人即舉發警員林瑞麟到庭證稱：當時伊是執行巡
    邏勤務，騎乘警用機車在力行路2 段30巷46弄口停等，面對
    高速公路方向查看有無車輛違規，伊當時行車的方向是由大
    勇街往力行路2 段30巷方向，伊是停等在力行路2段30巷46
    弄與力行路2 段30巷的交岔路口，伊停等時，伊行車方向是
    綠燈已經過有5 秒，然後就看到一輛重型機車從力行路2 段
    30巷左轉進入力行路2 段30巷46弄，因路口比較危險，伊沒
    辦法馬上攔停，所以就迴轉尾隨在該機車後面，直到大勇街
    82巷26弄口才攔停盤查該機車騎士，攔停後伊有告知該騎士
    闖紅燈的違規行為，剛開始他有向伊求情，但伊最後還是依
    法告發，他剛開始只有向伊求情，並沒有提出任何質疑，且
    違規人違規紅燈左轉之後也有看到伊，之後伊收到監理所寄
    來的申訴單，因時間已超過一個月，所以已經無法調閱到監
    視器錄影等語明確（見本院100 年2 月15日訊問筆錄），並
    提出舉發違規現場簡圖及照片為據。核諸舉發警員提出之上
    開違規現場照片所示，舉發警員執勤之地點，其視線可直接
    目及本件違規地點燈光號誌之變換及行車情形，且衡諸異議
    人確實有於上揭違規時地騎乘機車行經該處，而舉發警員與
    異議人間，互不相識，亦無怨隙，其執行公務當無故意構陷
    異議人之理，是舉發警員上開證述情節，尚堪採信，至舉發
    警員於發覺異議人違規行為攔停後，其執行稽查取締之執法
    態度是否妥適，則與異議人有無違規行為無涉，尚不能執此
    以卸免異議人違規裁罰之責任。綜上所述，異議人上開所辯
    ，應不足採，其上開違規事實堪認無訛。從而，原處分機關
    據以援引上開規定，裁處罰鍰新臺幣一千九百元，並記違規
    點數三點，並無不當。本件異議為無理由，應予駁回。
四、據上論斷，應依道路交通事件處理辦法第18條規定（原「道
    路交通案件處理辦法」，已於99年10月26日修正發布，並自
    同年月28日施行，原法規名稱修正為「道路交通事件處理辦
    法」，該辦法原第19條規定，亦變更條次及修正「交通法庭
    」之條文用語為「法院」），裁定如主文。
中    華    民    國   100    年    2     月    17    日
                        交通法庭  法  官  彭  全  曄
以上正本證明與原本無異。
如不服本裁定應於送達後5日內向本院提出抗告狀。
                                  書記官  蘇  宥  維
中    華    民    國   100    年    2     月    17    日